【裁判字號】    95,聲,383
【裁判日期】    950310
【裁判案由】    聲請解除限制出境
【裁判全文】
臺灣臺北地方法院刑事裁定        九十五年度聲字第三八三號
聲  請  人
即  被  告  甲○○
上列聲請人即被告因業務侵占案件，聲請解除限制出境，本院裁
定如下：
    主  文
聲請駁回。
    理  由
一、聲請意旨略以：聲請人即被告甲○○涉嫌業務侵占案件，經
    鈞院限制出境，惟因告訴人要求聲請人應一次還清所侵占之
    債務，始願意與聲請人和解，而聲請人目前狀況僅得先支付
    新臺幣（下同）二十萬元，是聲請人有至大陸籌措資金之必
    要，以便親自處理古董拍賣、剩餘電器等有價值物品之變賣
    事宜，並與大陸朋友辦理帳目交接、取回與告訴人間業務侵
    占案件之帳目資料。請均院參酌聲請人之胞妹已供擔保五萬
    元在案，念及聲請人真心懺悔、積極尋求解決方法等情，准
    予解除限制出境等語。
二、按為進行追訴、審判或執行，刑事訴訟法上除規定保全證據
    外，尚有保全被告到庭接受審判或執行之相關規定，由重而
    輕依次為羈押、具保、責付與限制住居（刑事訴訟法第一百
    零一條至第一百二十一條規定參照）；而限制被告出境，乃
    限制被告應居住於我國領土範圍內，不得擅自出國，俾便訴
    訟程序之進行及確定刑罰之執行，較之限制住居於某市某縣
    某鄉某村之範圍廣闊，惟限制出境仍屬限制住居之方法之一
    ，且相較於羈押處分之程度，限制出境處分已屬輕微。
三、經查：
（一）本件聲請人即被告因業務侵占案件，經本院以九十五年度
      易緝字第一號審理後，已於九十五年一月十七日對被告為
      限制出境之處分，並於同年一月十八日發文予內政部警政
      署入出境管理局、行政院海岸巡防署海岸巡防總局在案等
      情，有本院九十五年一月十八日北院錦刑開九五易緝一字
      第○九五○○○一○六六號函在卷可稽。
（二）被告於本案審理中曾經合法傳喚，惟未遵期於法官指定之
      九十三年十二月二日、九十三年十二月二十三日之期日到
      庭，經本院職權囑託臺灣南投、臺中地方法院檢察署代為
      拘提無著，於九十四年一月十四日發布通緝等情，有入出
      境查詢結果資料表、刑事案件審理單、本院送達證書、本
      院九十三年十二月六日北院錦刑開九三易一五四七字第○
      九三○○一八四○○、○九三○○一八四○一號函、期日
      報到單、臺灣南投地方法院檢察署九十三年十二月二十九
      日投檢榮智九三助四○九字第二一三三八號函、臺灣臺中
      地方法院檢察署九十四年一月六日中檢守恭九三助九四二
      字第○○八七九號函、拘票、報告書、本院通緝稿、通緝
      書等件附卷可稽（見本院九十三年度易字第一五四七號卷
      第六、七、九至二一、二四至二七頁），且審酌被告於九
      十四年三月三十一日侵占業務上所持有之款項後，旋即於
      翌日出境前去大陸地區之事實，為被告所自承在卷，並有
      上開入出境查詢結果資料表可資佐證，故被告於侵占款項
      後即行出境，是其已有逃亡之事實，業臻明確，且被告所
      涉業務侵占案件，業經本院行簡式審判程序審理後，判處
      有期徒刑七月而尚未確定，故為進行審判程序及為保全確
      定刑罰之執行，採取強制處分自屬必要。
（三）聲請人雖主張欲至大陸籌措資金以便與告訴人和解，惟聲
      請人亦自陳之前於大陸作古董生意並不理想等語在卷（見
      本院九十五年度易緝字第一號卷第三八頁）；且拍賣古董
      、變賣剩餘電器等有價值之物、與大陸朋友辦理帳目交接
      等事宜，衡情均得委任他人或以電話溝通方式行之，並無
      絕對不可替代性；又與告訴人間業務侵占案件相涉之帳目
      資料亦可透過郵寄而取得，是聲請人前經本院限制出境處
      分之原因仍繼續存在，並無業已消滅之情形，其所執前詞
      ，均不足以據為解除限制出境之理由。
四、綜上，聲請人聲請解除限制出境，礙難准許，應予駁回。爰
    依刑事訴訟法第二百二十條，裁定如主文。
中    華    民    國    九十五    年    三    月  十  日
                        刑事第十四庭法  官 劉煌基
上正本證明與原本無異。
如不服本裁定，應於裁定送達後5日內向本院提出抗告狀。
                                    書記官 林妙穗
中    華    民    國    九十五    年    三    月  十  日


司法院資訊處製作；財團法人民間司法改革基金會備份。
